臺灣臺北地方法院刑事判決　　　　　　　96年度易字第2388號
公　訴　人　臺灣臺北地方法院檢察署檢察官
被　　　告　甲○○
　　　　　　　　　　樓
上列被告因毒品危害防制條例案件，經檢察官提起公訴（96年度
毒偵字第231、329、736號），被告於準備程序中就被訴事實為
有罪之陳述，經告知簡式審判程序之旨，並聽取當事人之意見後
，本院裁定認為適宜進行簡式審判程序，茲判決如下：
    主  文
甲○○施用第二級毒品，累犯，處有期徒刑伍月，如易科罰金，
以新臺幣壹仟元折算壹日，減為有期徒刑貳月又拾伍日，如易科
罰金，以新臺幣壹仟元折算壹日；又施用第二級毒品，累犯，處
有期徒刑伍月，如易科罰金，以新臺幣壹仟元折算壹日，減為有
期徒刑貳月又拾伍日，如易科罰金，以新臺幣壹仟元折算壹日；
又施用第二級毒品，累犯，處有期徒刑伍月，如易科罰金，以新
臺幣壹仟元折算壹日，減為有期徒刑貳月又拾伍日，如易科罰金
，以新臺幣壹仟元折算壹日，扣案之第二級毒品安非他命壹包（
含包裝袋，毛重零點陸伍公克，驗餘淨重零點肆伍公克）沒收銷
燬之。應執行處有期徒刑陸月，如易科罰金，以新臺幣壹仟元折
算壹日，扣案之第二級毒品安非他命壹包（含包裝袋，毛重零點
陸伍公克，驗餘淨重零點肆伍公克）沒收銷燬之。
    事  實
一、甲○○曾因施用毒品案件，經臺灣板橋地方法院裁定送觀察
    、勒戒後，於民國91年11月29日因無施用傾向出所，由臺灣
    板橋地方法院檢察官於91年11月30日以91年度毒偵緝字第53
    5號為不起訴處分。其於91、92、93年間因違反槍砲彈藥刀
    械管制條例、違反毒品危害防制條例等案件，經本院及臺灣
    板橋地方法院分別判處有期徒刑1年8月、5月、9月，其中有
    期徒刑1年8月及5月部分經定應執行刑有期徒刑2年，與上開
    有期徒刑9月之罪合併執行有期徒刑2年9月，於95年1月27日
    因縮短刑期假釋出監，並於95年10月15日縮刑期滿。
二、詎甲○○其仍不知悛悔，竟基於施用第二級毒品安非他命之
    犯意，分別於(一)於95年12月6日凌晨2時許，在臺北縣新店市
    ○○路○段283巷青青水果批發市場公廁內，以將安非他命置
    於玻璃球內加熱燒烤之方式，施用第二級毒品安非他命1次
    ，嗣為警通知採驗尿液於95年12月7日查獲。(二)復於96年1月
    8日凌晨2時許，在臺北縣新店市○○路○段283巷青青水果批
    發市場公廁內，以將安非他命置於玻璃球內加熱燒烤之方式
    ，施用第二級毒品安非他命1次，嗣為警通知採驗尿液於同
    日查獲。(三)又於96年1月12日凌晨2時許至3時許間，在臺北
    縣新店市○○路○段283巷青青水果批發市場公廁內，以將安
    非他命置於玻璃球內加熱燒烤之方式，施用第二級毒品安非
    他命1次，經警於同日臨檢盤查，經甲○○同意搜索查獲上
    情，並扣得安非他命1包（含包裝袋，毛重0.65公克，驗餘
    淨重0.45公克）。
三、案經臺北市府警察局文山第二分局、臺北縣政府警察局中和
    分局報請臺灣臺北地方法院檢察署檢察官偵查起訴。本院於
    準備程序進行中，甲○○就被訴事實為有罪之陳述，經告知
    簡式審判程序之旨，並聽取各當事人之意見後，本院裁定進
    行簡式審判程序。
    理  由
一、本件被告甲○○所犯之罪，其法定刑為7年以下有期徒刑，
    且非死刑、無期徒刑或最輕本刑有期徒刑3年以上之罪，亦
    非高等法院管轄第一審案件，且於準備程序進行中，被告先
    就被訴事實為有罪之陳述，經告知被告簡式審判程序之旨，
    並聽取檢察官、被告之意見後，本院裁定進行簡式審判程序
    ，是本件之證據調查，依刑事訴訟法第273條之2規定，不受
    同法第159條第1項、第161條之2、第161條之3、第163條之1
    及第164條至第170條規定之限制，合先敘明。
二、上揭犯罪事實，業經被告甲○○坦承不諱，且其於95年12月
    7日、96年1月8日、同年月12日經警查獲後所採集之尿液經
    送檢驗後，確呈安非他命及甲基安非他命類陽性反應，此有
    臺灣檢驗科技股份有限公司濫用藥物檢驗報告書2紙、昭信
    科技顧問股份有限公司濫用藥物尿液檢體檢驗報告1紙在卷
    可稽（見96年度毒偵字第231卷第7頁、96年度毒偵字第329
    卷第47頁、96年度毒偵字第736卷第8頁），復有尿液檢體採
    集送驗紀錄表2紙、犯罪嫌疑人姓名及代碼對照表1紙在卷可
    稽，另扣案之白色晶體經初步檢驗結果，亦呈現安非他命反
    應，且經被告自承確為安非他命無訛，有卷附搜索扣押筆錄
    、初步檢驗報告單各1紙、照片8張（見96年度毒偵字第329
    卷第9、32頁）可按，足認被告上揭施用第二級毒品之自白
    與事實相符，堪予採信。又被告甲○○曾因施用毒品案件，
    經臺灣板橋地方法院裁定送觀察、勒戒後，於91年11月29日
    因無施用傾向出所，由臺灣板橋地方法院檢察官於同年月30
    日以91年度毒偵緝字第535號為不起訴處分，有臺灣高等法
    院被告前案紀錄表1份附卷可稽，被告於觀察勒戒後5年內已
    再犯，應依法追訴處罰。本件被告施用毒品罪之事證明確，
    其犯行已堪認定，自應依法論科。
三、核被告甲○○所為，係犯毒品危害防制條例第10條第2項之
    施用第二級毒品安非他命罪。其於施用前後持有第二級毒品
    安非他命之低度行為，應分別為施用之高度行為所吸收，均
    不另論罪。另按「數行為於同時同地或密切接近之時地實施
    ，侵害同一之法益，各行為之獨立性極為薄弱，依一般社會
    健全觀念，在時間差距上，難以強行分開，在刑法評價上，
    以視為數個舉動之接續施行，合為包括之一行為予以評價，
    較為合理，則屬接續犯，而為包括之一罪。」（最高法院86
    年台上字第3295號判例意旨參照）；又「就刑法修正施行後
    多次施用毒品之犯行，採一罪一罰，始符合立法本旨。…；
    刑法修正施行後之多次施用犯行，除符合接續犯之要件外，
    則應一罪一罰」（最高法院96年度第9次刑事庭會議決議意
    旨參照）。本件被告3次施用第二級毒品安非他命之犯罪，
    前後施用時間相距有相當時日，自難認屬數個舉動之接續施
    行，應予分論併罰。又被告於91、92、93年間因違反槍砲彈
    藥刀械管制條例、違反毒品危害防制條例等案件，經本院及
    臺灣板橋地方法院分別判處有期徒刑1年8月、5月、9月，其
    中有期徒刑1年8月及5月部分經定應執行刑有期徒刑2年，與
    上開有期徒刑9月之罪合併執行有期徒刑2年9月，於95年1月
    27日因縮短刑期假釋出監，並於95年10月15日縮刑期滿，有
    臺灣高等法院被告前案紀錄表附卷可考，其受徒刑之執行完
    畢後，5年以內故意再犯本件有期徒刑以上之罪，3次所為均
    為累犯，均應依刑法第47條第1項規定加重其刑。爰審酌被
    告歷經觀察勒戒之矯治處遇，仍無法戒除毒癮；又其曾有如
    事實欄所載之施用毒品前案，卻無法戒慎警惕，顯見其毒癮
    不輕；惟被告之犯罪行為主要係戕害自身，並未直接積極損
    害他人之利益，另參酌被告施用毒品之次數，以及犯罪後坦
    承施用第二級毒品犯行，態度尚可等一切情狀，分別量處如
    主文所示之宣告刑，並均諭知易科罰金之折算標準。又被告
    3次犯罪時間均在96年4月24日以前，並無其他不合中華民國
    九十六年罪犯減刑所定不得減刑之情形，爰依中華民國九十
    六年罪犯減刑條例第2條第1項第3款、第7條第1項之規定，
    均減其宣告刑2分之1，如主文所示，並依同條例第10條第1
    項、第9條規定，定其應執行之刑，及諭知易科罰金之折算
    標準。
四、扣案之安非他命1包（含包裝袋無法析離，毛重0.65公克，
    驗餘淨重0.45公克），屬毒品危害防制條例第2條第2項第2
    款所定第二級毒品，外包裝袋部分與扣案之安非他命無證據
    證明可以析離，均應依同條例第18條第1項前段規定，予以
    宣告沒收銷燬之。
據上論斷，應依刑事訴訟法第284條之1、第273條之1第1項、第
299條第1項前段，毒品危害防制條例第10條第2項、第18條第1項
前段、刑法第11條前段、第47條第1項、第41條第1項前段、第51
條第5款，中華民國九十六年罪犯減刑條例第2條第1項第3款、第
7條第1項、第9條、第10條第1項，判決如主文。
本案經檢察官蕭方舟到庭執行職務。
中　　華　　民　　國　　96　　年　　10　　月　　31　　日
　　　　　　　　　刑事第十庭    法　官  呂煜仁
上正本證明與原本無異。
如不服本判決，應於判決送達後10日內向本院提出上訴狀 (應抄
附繕本)。
                                書記官  陳泰寧
中　　華　　民　　國　　96　　年　　11　　月　　2 　　日
附錄本案論罪科刑法條全文：
毒品危害防制條例第10條：
施用第一級毒品者，處六月以上五年以下有期徒刑。
施用第二級毒品者，處三年以下有期徒刑。
